【裁判字號】    95,易,401
【裁判日期】    950601
【裁判案由】    賭博
【裁判全文】
臺灣彰化地方法院刑事判決               95年度易字第401號
公  訴  人  臺灣彰化地方法院檢察署檢察官
被      告  甲○○
上列被告因賭博案件，經檢察官提起公訴（95年度偵字第2713號
），本院判決如下：
    主  文
甲○○連續意圖營利，聚眾賭博，處有期徒刑肆月，如易科罰金
，以佰元折算壹日。扣案之簽賭單伍張、六合彩手冊壹本、電
子計算機壹台及賭資新臺幣捌佰陸拾元，均沒收之。
    事  實
一、甲○○意圖經營臺灣六合彩賭博以營利之概括犯意，自民國
    （下同）95年年初某日起，自任小組頭，連續多期提供其所
    經營，設於彰化縣溪州鄉○○村○○路95號雜貨店之公眾得
    出入場所作為賭博場所，招攬不特定人至該處簽賭俗稱「六
    合彩」之下注，而以此方式經營六合彩賭博，而其供賭客簽
    賭之方試計有「二星」、「三星」及「四星」，賭博方法為
    賭客可自01至49共49個號碼中，簽選2組至4組號碼，每簽注
    賭金80元，簽選之2組至4組號碼，經核對每週二、四、六當
    期香港六合彩開獎號碼，凡所簽選號碼與該香港六合彩券所
    開出之號碼相同者，可得賭注金倍數不等之彩金，如未押中
    ，賭金悉數歸甲○○所有，甲○○即以上開方式聚集不特定
    之多數人，以簽選號碼方式連續對賭財物約十餘次，藉以獲
    利。嗣於95年3月14日下午6時許，為警持搜索票至上開處所
    查獲，並當場扣得簽賭單5張、六合彩手冊1本、電子計算機
    1 台及賭資860元。
二、案經彰化縣警察局北斗分局報請臺灣彰化地方法院檢察署檢
    察官偵查起訴。
    理  由
一、訊據被告甲○○矢口否認有上開經營六合彩之賭博犯行，其
    辯稱：伊僅是代人收取簽賭金及簽賭單，轉交予隔壁慶平路
    97號經營六合彩之組頭，伊並未擔任組頭云云。經查：
（一）被告於警詢中供稱：「（你所簽賭之六合彩是向何人簽賭
      ？）伊向不特定人簽賭。」，於本院準備程序中始供承：
      伊係代他人向隔壁之慶平路97號之鄰居簽賭。然經本院依
      職權傳喚證人劉介村（住彰化縣溪州鄉○○村○○路95號
      ，因賭博案件．經本院95年斗簡字236號95年4月11日繫屬
      ），證人劉介村於本院審理時具結證稱：「（是否與甲○
      ○一起被查獲？）我在我家，他在他家，我不清楚被告有
      沒有作六合彩，因為我自己也有在保險公司上班，下班後
      加減作六合彩。」、「（甲○○有無從事六合彩？）我不
      知道。」、「（你有無要甲○○幫你收簽單？）沒有。」
      、「（甲○○有無曾經幫你收簽單給你過？）沒有，沒有
      直接拿給我簽單，但我不知道甲○○有無找別人拿給我，
      就六合彩方面沒有與甲○○有直接往來。」等語，足見被
      告辯稱伊只是幫人將簽單及賭金轉交予隔壁慶平路97號之
      劉介村簽賭，且伊自己也有向他簽賭云云，殊不足採。
（二）此外，於95年3月14日下午6時，為警於被告位於彰化縣溪
      州鄉○○村○○路95號之住處，持搜索票查獲甲○○所有
      且供其賭博所用之簽賭單5張、電子計算機1台、六合彩手
      冊1本及賭資860元之情，亦為被告所自承，且有上開扣案
      物可資佐證，綜上，本件事證已明，被告之辯稱復不足採
      ，被告上開犯行洵堪認定。
二、核被告所為，係犯刑法第266條第1項前段之賭博罪、同法第
    268條之意圖營利供給賭博場所罪及意圖營利聚眾賭博罪。
    被告於香港「六合彩」當期開獎前之多次供人簽賭之行為，
    無非欲達最終「臺灣六合彩」開獎營利之目的，其主觀上係
    追求一個同一之營利目的，社會價值上亦僅賦予單一賭博之
    評價，則當期開獎前，被告之各個舉動，均係當次賭博犯行
    之接續行為，屬於一行為之概念。又被告以一個經營臺灣六
    合彩賭博之行為，同時觸犯賭博罪、意圖營利供給賭博場所
    罪及意圖營利聚眾賭博罪，為想像競合，應依刑法第55條規
    定，從一情節較重之意圖營利聚眾賭博罪論處。再被告前開
    多次意圖營利聚眾賭博之犯行，時間緊接，手段同一，所犯
    係構成要件相同之罪名，顯係基於概括犯意反覆為之，為連
    續犯，應依刑法第56條之規定，論以一罪，並加重其刑。爰
    審酌被告於82年間已有賭博前科，惟仍未知悔改之素行，其
    犯罪動機、目的、手段及經營六合彩賭博供人簽賭財物，易
    助長社會僥倖心理，影響正常之社會經濟活動，暨其經營之
    期數、犯罪後之態度等一切情狀，量處如主文所示之刑，並
    諭知易科罰金及易服勞役之折算標準，以示懲儆。
三、扣案之簽賭單5紙及賭資860元，均係為警當場查獲之賭博器
    具或，業據被告供承在卷，爰依刑法第266條第2項規定，不
    問屬於犯人與否，均併予宣告沒收之（最高法院87年度台非
    字第207號判決意旨參照）。至扣案之計算機1台、六合彩手
    冊1本，被告承認為其所有，惟因被告否認賭博之犯行而否
    認係供本件賭博犯罪所用，本院審酌上開物品均係供經營六
    合彩所用之物，且被告亦自承為其所有，應依刑法第38 條
    第1項第2款之規定宣告沒收。
據上論斷，應依刑事訴訟法第299條第1項前段，刑法第56條、第
266條第1項前段、第2項、第268條、第55條、第41條第1項前段
、第38條第1項第2款，罰金罰鍰提高標準條例第1條前段、第2條
，判決如主文。
中    華    民    國    95    年    6     月    1     日
              刑事第二庭  審判長法  官  石馨文
                                法  官  李水源
                                法  官  黃齡玉
以上正本證明與原本無異。
如不服本判決，應於判決送達後10日內，向本院提出上訴狀（ 須
附繕本 ）。
中    華    民    國    95    年    6     月    1     日
                                書記官  施嘉玫
中華民國刑法第266條
(普通賭博罪與沒收物)
在公共場所或公眾得出入之場所賭博財物者，處 1 千元以下罰金
。但以供人暫時娛樂之物為賭者，不在此限。
當場賭博之器具與在賭檯或兌換籌碼處之財物，不問屬於犯人與
否，沒收之。
中華民國刑法第268條
(圖利供給賭場或聚眾賭博罪)
意圖營利，供給賭博場所或聚眾賭博者，處 3 年以下有期徒刑，
得併科3千元以下罰金。


司法院資訊處製作；財團法人民間司法改革基金會備份。
